【裁判字號】    89,易,82
【裁判日期】    890125
【裁判案由】    贓物
【裁判全文】
臺灣高雄地方法院刑事判決                            八十九年度易字第八二號
    公  訴  人  臺灣高雄地方法院檢察署檢察官
    被      告  甲○○
右列被告因贓物案件，經檢察官提起公訴 (八十八年度偵字第二八一一一號），本院
判決如左：
    主  文
甲○○故買贓物，累犯，處有期徒刑肆月。
    事  實
一、甲○○於八十六年間，曾因違反麻醉藥品管理條例案件，經本院判處有期徒刑三
    月確定，並於八十七年一月二十三日易科罰金執行完畢，仍不知悔改。復於八十
    八年十月中旬某日，在台北縣中和市某海產店內，明知綽號「阿福」之不詳姓名
    年籍男子所持有未懸掛車牌之重型機車，係來路不明之贓物（車號ＯＹＤ－五五
    五號，係乙○○所有，於八十八年十月七日十二時許，在台北市○○區○○路二
    段三十二號前失竊），竟仍以新台幣（下同）一萬五千元之賤價向「阿福」購買
    該車。旋由「阿福」將該機車託運至高雄，甲○○前往領取後留供騎用。嗣於八
    十八年十一月十六日八時十分許，在高雄縣鳳山市○○街一二四號前（起訴書誤
    為在高雄市正捷托運行），為警查獲，並扣得非供犯罪用之機車鑰匙二把。
二、案經高雄縣警察局鳳山分局報請臺灣高雄地方法院檢察署檢察官偵查起訴。
    理  由
一、訊據被告甲○○矢口否認有何故買贓物犯行，辯稱：伊係在海產店喝酒時向「阿
    福」購買該機車，「阿福」說車牌被扣，沒有證件，伊不知該機車係贓車云云。
    惟查右揭機車係乙○○所有，於八十八年十月七日十二時許，在台北市○○區○
    ○路二段三十二號前失竊，該機車價值七萬元之事實，業據被害人乙○○在警訊
    時陳明屬實，並有贓物認領保管收據、車輛竊盜資料個別查詢報表各一紙附卷足
    稽，該機車係被告於上開時地要騎用時為警查獲之事實，復經被告供承不諱，而
    被告係高職畢業之教育程度，又知購買機車需要過戶，則其向「阿福」購買該機
    車時，並未懸掛車牌、交付任何機車證件，又不知「阿福」之真實姓名年籍及索
    取其身分證件等可供過戶之資料，被告於取得機車後何能辦理過戶？再被告明知
    該機車時價仍有六萬多元，已據其在警訊時供明，其竟得以一萬五千元之賤價購
    得該車，焉得諉為無贓物之認識？被告空言否認犯罪，係屬卸責之詞，不足採信
    ，其故買贓物之罪證明確，犯行堪以認定。
二、核被告所為，係犯刑法第三百四十九條第二項之故買贓物罪。查被告於八十六年
    間，曾因違反麻醉藥品管理條例案件，經本院判處有期徒刑三月確定，並於八十
    七年一月二十三日易科罰金執行完畢之事實，有臺灣高雄地方法院檢察署刑案資
    料查註紀錄表附卷可憑，茲於執行完畢後五年以內，再犯有期徒刑以上之本罪，
    係屬累犯，應依刑法第四十七條之規定加重其刑。審酌被告素行非佳，因一時貪
    念致觸刑章，使竊嫌得以順利銷贓，間接助長竊盜之風，並增加被害人追尋失物
    之困難度，及其犯後飾詞圖卸，態度不佳等一切情狀，爰量處如主文所示之刑。
    至扣案之鑰匙二把，非供被告犯罪所用之物，爰不予宣告沒收，附此敘明。
據上論斷，應依刑事訴訟法、第二百九十九條第一項前段、刑法第三百四十九條第二
項、第四十七條、罰金罰鍰提高標準條例第一條前段，判決如主文。
中      華      民      國    八十九      年      一    月    二十五    日
                                  臺灣高雄地方法院刑事庭
                                      法  官    林 水 城
右為正本，係照原本作成，證明與原本無異。
如不服本判決，應於送達後十日內，向本院提出上訴狀。
                                      書記官    李 文 廣
中      華      民      國    八十九      年      一    月    二十五    日
附錄論罪法條
刑法第三百四十九條第二項
搬運、寄藏、故買贓物或為牙保者，處五年以下有期徒刑、拘役或科或併科一千元以
下罰金。


司法院資訊處製作；財團法人民間司法改革基金會備份。
